【裁判字號】    98,消債清,4
【裁判日期】    981016
【裁判案由】    清算事件
【裁判全文】
臺灣士林地方法院民事裁定             98年度消債清字第4號
聲  請  人
即  債務人  甲○○○○○○○○.
代  理  人  連炎昌律師
上列當事人聲請清算事件，本院裁定如下：
    主  文
債務人甲○○○○○○○○○○自中華民國九十八年十月十六日
下午五時起開始清算程序，並同時終止清算程序。
由國庫塾付之費用共計新臺幣壹千元應由債務人負擔。
    理  由
一、按法院開始清算程序之裁定，應載明其年、月、日、時，並
    即時發生效力；債務人之財產不敷清償清算程序之費用時，
    法院應裁定開始清算程序，並同時終止清算程序，消費者債
    務清理條例第83條第1項、第85條第1項分別定有明文。
二、聲請意旨略以：伊有不能清償債務之情事，前曾於民國95年
    間依照「中華民國銀行公會會員辦理消費金融案件無擔保債
    務協商機制」向最大債權銀行萬泰商業銀行請求共同協商債
    務清償方案，協商成立，協商條件為每月還款新臺幣（下同
    ）1 萬2,130 元。惟伊於95年底與銀行協商成功後，平日靠
    打零工以每月非固定收入數千元應付基本生活開銷，用存款
    按月支付協商金額，存款用罄後，向親友借款清償其債務，
    惟伊姊表明不再資助以致毀諾。又伊名下亦無財產，伊有不
    能清償上開債務之情事，復未經法院裁定開始更生程序或許
    可和解或宣告破產，爰向本院聲請清算等語。
三、經查，債務人所主張之上開事實，業據提出萬泰銀行協商覆
    核通知書影本 (見本院卷第17頁)、 債務人於協商期間繳款
    證明憑條影本（見本院卷第24至28頁）、財政部臺北市國稅
    局財產歸屬資料清單（見本院卷第16頁）等為證，核閱屬實
    。佐諸債務人自陳平日靠打零工每月約數千元非固定之收入
    維生，業據提出財政部臺北市國稅局95、96、97年度綜合所
    得稅各類所得資料清單（見本院卷第14至15頁、第68頁）為
    證，堪認為真。故債務人收入微薄不固定，維持基本生活尚
    有疑慮，名下亦無任何資產，而其負債總額達123 萬4,716
    元，確有不能清償債務之情事。且債務人顯無足夠財產以清
    償開始清算程序後所須之各項程序費用，依照上開規定，應
    准予開始清算程序，並同時終止清算程序。又本件由國庫塾
    付之各項費用共計為聲請費1,000 元，既不受免責裁定之影
    響，即應由債務人負擔。
四、法院終止清算程序後，聲請人之債務並非當然免除，仍應由
    法院斟酌消費者債務清理條例有關免責之規定，例如本條例
    第133 條、第134 條、第135 條等，依職權認定是否裁定免
    責，附此敘明。
五、爰裁定如主文。
中    華    民    國    98    年    10    月    16    日
                  民事第二庭  法      官  方彬彬
上為正本係照原本作成。
開始清算程序之裁定不得抗告，如不服同時終止清算程序之裁定
，應於裁定送達後10日內，以書狀向本院提出抗告，並繳納抗告
費新臺幣1千元。
中    華    民    國    98    年    10    月    16    日
                              書  記  官  周嫣蘋

司法院資訊處製作；財團法人民間司法改革基金會備份。
